---
title: "prac8"
format: html
editor: visual
---


```{r}
#library a bunch of packages we may (or may not) use - install them first if not installed already. 
library(tidyverse)
library(tmap)
library(plotly)
library(broom)
library(mapview)
library(sf)
library(sp)
library(spdep)
library(car)
library(fs)
library(janitor)
```

# 数据准备
## 读取数据
```{r}
#download a zip file containing some boundaries we want to use

download.file("https://data.london.gov.uk/download/statistical-gis-boundary-files-london/9ba8c833-6370-4b11-abdc-314aa020d5e0/statistical-gis-boundaries-london.zip", 
              destfile="statistical-gis-boundaries-london.zip")
```

```{r}
library(fs)
listfiles <- dir_info(".") %>%  # 使用当前目录 "."
  dplyr::filter(str_detect(path, ".zip")) %>%
  dplyr::select(path) %>%
  pull() %>%
  # print out the .gz file
  print() %>%
  as.character() %>%
  utils::unzip(exdir = ".")  # 解压到当前目录

```

```{r}
#look what is inside the zip

Londonwards<-fs::dir_info("./statistical-gis-boundaries-london/ESRI")%>%
  #$ means exact match
  dplyr::filter(str_detect(path, 
                           "London_Ward_CityMerged.shp$"))%>%
  dplyr::select(path)%>%
  dplyr::pull()%>%
  #read in the file in
  sf::st_read()

```
### 快速绘图查看
```{r}
#check the data
qtm(Londonwards)

```

```{r}
LondonWardProfiles <- read_csv("https://data.london.gov.uk/download/ward-profiles-and-atlas/772d2d64-e8c6-46cb-86f9-e52b4c7851bc/ward-profiles-excel-version.csv", 
                               na = c("", "NA", "n/a"), 
                               locale = locale(encoding = 'Latin1'), 
                               col_names = TRUE)
```
### 查看列名和数据类型
```{r}
#check all of the columns have been read in correctly
Datatypelist <- LondonWardProfiles %>% 
  summarise_all(class) %>%
  pivot_longer(everything(), 
               names_to="All_variables", 
               values_to="Variable_class")

Datatypelist
```
## 合并数据
```{r}
#merge boundaries and data
LonWardProfiles <- Londonwards%>%
  left_join(.,
            LondonWardProfiles, 
            by = c("GSS_CODE" = "New code"))

#let's map our dependent variable to see if the join has worked:
tmap_mode("plot")
qtm(LonWardProfiles, 
    fill = "Average GCSE capped point scores - 2014", 
    borders = NULL,  
    fill.palette = "Blues")
```

```{r}
#might be a good idea to see where the secondary schools are in London too
london_schools <- read_csv("https://data.london.gov.uk/download/london-schools-atlas/57046151-39a0-45d9-8dc0-27ea7fd02de8/all_schools_xy_2016.csv")

#from the coordinate values stored in the x and y columns, which look like they are latitude and longitude values, create a new points dataset
lon_schools_sf <- st_as_sf(london_schools, 
                           coords = c("x","y"), 
                           crs = 4326)

lond_sec_schools_sf <- lon_schools_sf %>%
  filter(PHASE=="Secondary")

tmap_mode("plot")
qtm(lond_sec_schools_sf)
```
# 检验研究假设
explore the factors that might influence GCSE exam performance
## Regression基础
```{r}
# 输入横纵轴变量，生成散点图
q <- qplot(x = `Unauthorised Absence in All Schools (%) - 2013`, 
           y = `Average GCSE capped point scores - 2014`, 
           data=LonWardProfiles)
```

```{r}
#plot with a regression line - note, I've added some jitter here as the x-scale is rounded
# 在散点图上添加回归线和抖动
q + stat_smooth(method="lm", se=FALSE, size=1) + 
  geom_jitter()
```
## 运行回归模型(方法1)
```{r}
# 清理数据并选择自变量和因变量
Regressiondata<- LonWardProfiles%>%
  clean_names()%>%
  dplyr::select(average_gcse_capped_point_scores_2014, 
                unauthorised_absence_in_all_schools_percent_2013)

# 运行线性回归模型
# lm()是执行线性回归分析的函数，lm(因变量 ~ 自变量, data = 数据框)
model1 <- Regressiondata %>%
  lm(average_gcse_capped_point_scores_2014 ~
               unauthorised_absence_in_all_schools_percent_2013,
     data=.)
```

```{r}
# 查看结果
summary(model1)
```
### 整理输出
```{r}
library(broom)
tidy(model1)
```

```{r}
glance(model1)
```

```{r}
# 对数据框中的每一行进行预测
library(tidypredict)
Regressiondata %>%
  tidypredict_to_column(model1)
```
## 用tidymodels运行回归模型(方法2)
```{r}
library(tidymodels)

# set the model
lm_mod <- linear_reg()

# fit the model
lm_fit <- 
  lm_mod %>% 
  fit(average_gcse_capped_point_scores_2014 ~
               unauthorised_absence_in_all_schools_percent_2013,
     data=Regressiondata)

# we cover tidy and glance in a minute...
tidy(lm_fit)
```

```{r}
glance(lm_fit)
```
## Linear Regression的基本假设
### 假设 1 - 因变量和自变量之间存在线性关系
除绘制散点图外，检查是否可能是线性关系的另一种方法是查看变量的频率分布。
如果是正态分布，那么如果两个变量以某种方式相关，那么很有可能是线性关系。
```{r}
# 检查因变量的分布情况
# 绘制密度直方图和密度曲线
ggplot(LonWardProfiles, aes(x=`Average GCSE capped point scores - 2014`)) + 
  geom_histogram(aes(y = ..density..),
                 binwidth = 5) + 
  geom_density(colour="red", 
               size=1, 
               adjust=1)
# 正态分布
```

```{r}
# 检查自变量的分布情况
ggplot(LonWardProfiles, aes(x=`Unauthorised Absence in All Schools (%) - 2013`)) +
  geom_histogram(aes(y = ..density..),
                 binwidth = 0.1) + 
  geom_density(colour="red",
               size=1, 
               adjust=1)
# 正态分布
```

```{r}
# 检查房价变量的分布情况
library(ggplot2)

# from 21/10 there is an error on the website with 
# median_house_price_2014 being called median_house_price<c2>2014
# this was corrected around 23/11 but can be corrected with rename..

LonWardProfiles <- LonWardProfiles %>%
  #try removing this line to see if it works...
  dplyr::rename(median_house_price_2014 =`Median House Price (£) - 2014`)%>%
  janitor::clean_names()

ggplot(LonWardProfiles, aes(x=median_house_price_2014)) + 
  geom_histogram()
# 正向偏斜分布
```

```{r}
# 将原始房价变量与 GCSE 分数绘制在一起
qplot(x = median_house_price_2014, 
      y = average_gcse_capped_point_scores_2014, 
      data=LonWardProfiles)
# 没有线性关系，可能是曲线关系
```
转换非正态分布的变量，使其更符合正态分布，实现两个变量之间线性关系
```{r}
# 取房价的对数
ggplot(LonWardProfiles, aes(x=log(median_house_price_2014))) + 
  geom_histogram()
# 仍然有点偏斜
```
通过symbox()函数探索房价变量的分布特征，尝试不同的幂变换，找到最合适的变换使变量分布更加接近正态分布
```{r}
symbox(~median_house_price_2014, 
       LonWardProfiles, 
       na.rm=T,
       powers=seq(-3,3,by=.5))
# 将房价变量提升至 -1 次方应该会导致更正态的分布
```

```{r}
ggplot(LonWardProfiles, aes(x=(median_house_price_2014)^-1)) + 
  geom_histogram()
```

```{r}
# 再次绘制散点图
qplot(x = (median_house_price_2014)^-1, 
      y = average_gcse_capped_point_scores_2014,
      data=LonWardProfiles)
```
### 假设 2 - 模型中的残差应呈正态分布
```{r}
#save the residuals into your dataframe
model_data <- model1 %>%
  augment(., Regressiondata)

#plot residuals
model_data%>%
dplyr::select(.resid)%>%
  pull()%>%
  qplot()+ 
  geom_histogram() 
```
### 假设 3 - 独立变量不存在多重共线性
```{r}
# 添加房价作为自变量，扩展为多元回归模型
Regressiondata2<- LonWardProfiles%>%
  clean_names()%>%
  dplyr::select(average_gcse_capped_point_scores_2014,
         unauthorised_absence_in_all_schools_percent_2013,
         median_house_price_2014)

# 线性拟合GCSE Scores ∼ Absence Rate+log(House Price)
model2 <- lm(average_gcse_capped_point_scores_2014 ~ unauthorised_absence_in_all_schools_percent_2013 + 
               log(median_house_price_2014), data = Regressiondata2)

# 提取回归模型的主要结果，以表格格式展示
tidy(model2)
```

```{r}
glance(model2)
```

```{r}
# 将回归模型的残差保存到数据中，方便后续分析
model_data2 <- model2 %>%
  augment(., Regressiondata2)

# 将残差加入到地理空间数据
LonWardProfiles <- LonWardProfiles %>%
  mutate(model2resids = residuals(model2))
```

#### 检查变量之间的多重共线性
```{r}
library(corrr)

Correlation <- LonWardProfiles %>%
  st_drop_geometry()%>%   # 移除空间几何信息，保留属性表数据
  dplyr::select(average_gcse_capped_point_scores_2014,
         unauthorised_absence_in_all_schools_percent_2013,
         median_house_price_2014) %>%    # 选择相关变量
  mutate(median_house_price_2014 =log(median_house_price_2014))%>%   # 对房价取对数
    correlate() %>%   # 计算相关性矩阵
  # 从相关性矩阵中排除因变量，只关注自变量之间的相关性
  focus(-average_gcse_capped_point_scores_2014, mirror = TRUE) 


# 可视化相关性矩阵
rplot(Correlation)
# 正相关：点为蓝色，大小表示强度。
# 负相关：点为红色，大小表示强度。
# 无相关：点较小或不存在。
```
#### 方差膨胀因子（VIF）
任何变量的 VIF 值超过10，可能需要担心，甚至可能从分析中删除该变量
```{r}
vif(model2)
```

```{r}
# 选择 LonWardProfiles 数据集中第10列到第74列,计算相关性矩阵
position <- c(10:74)

Correlation_all<- LonWardProfiles %>%
  st_drop_geometry()%>%
  dplyr::select(position)%>%
    correlate()
```

```{r}
# 绘制相关性矩阵
rplot(Correlation_all)
```
### 假设 4 - 同方差性
```{r}
#print some model diagnositcs. 
par(mfrow=c(2,2))    # 图形布局为 2 行 2 列
plot(model2)   # 默认生成的 4 个诊断图
# 1. 残差-拟合值图（Residuals vs Fitted）
# 2. 正态 Q-Q 图（Normal Q-Q）
# 3. 标准化残差的尺度位置图（Scale-Location 或 Spread-Location）
# 4. 残差杠杆值图（Residuals vs Leverage）
```

```{r}
# 使用check_model()生成诊断图
library(performance)
check_model(model2, check="all")
```
### 假设 5 - 残差独立性
#### 标准自相关（Durbin-Watson 检验）
```{r}
#run durbin-watson test
DW <- durbinWatsonTest(model2)
tidy(DW)
```
#### 空间自相关
```{r}
# 绘制残差图，查看是否有明显的趋势
tmap_mode("view")
#qtm(LonWardProfiles, fill = "model1_resids")

tm_shape(LonWardProfiles) +
  tm_polygons("model2resids",
              palette = "RdYlBu") +
tm_shape(lond_sec_schools_sf) + tm_dots(col = "TYPE")
# 有些蓝色区域与其他蓝色区域相邻，有些红色/橙色区域与其他红色/橙色区域相邻，模型可能存在一些空间自相关性
```
利用Moran's I来检查空间自相关性
```{r}
#calculate the centroids of all Wards in London
coordsW <- LonWardProfiles%>%
  st_centroid()%>%
  st_geometry()

plot(coordsW)
```

```{r}
# 为空间数据生成邻接结构
# 第一种：基于多边形的 Queen 邻接

LWard_nb <- LonWardProfiles %>%
  poly2nb(., queen=T)

# 第二种：基于坐标的 K 近邻
knn_wards <-coordsW %>%
  knearneigh(., k=4)

LWard_knn <- knn_wards %>%
  knn2nb()

# 绘制Queen 邻接网络
plot(LWard_nb, st_geometry(coordsW), col="red")
```

```{r}
# 绘制K 近邻网络
plot(LWard_knn, st_geometry(coordsW), col="blue")
```

```{r}
# 创建空间权重矩阵
# queen
Lward.queens_weight <- LWard_nb %>%
  nb2listw(., style="W")

# k
Lward.knn_4_weight <- LWard_knn %>%
  nb2listw(., style="W")
```

```{r}
# 使用queen对残差进行 Moran I 检验
Queen <- LonWardProfiles %>%
  st_drop_geometry()%>%
  dplyr::select(model2resids)%>%
  pull()%>%
  moran.test(., Lward.queens_weight)%>%
  tidy()
Queen
```

```{r}
# 使用k近邻对残差进行 Moran I 检验
Nearest_neighbour <- LonWardProfiles %>%
  st_drop_geometry()%>%
  dplyr::select(model2resids)%>%
  pull()%>%
  moran.test(., Lward.knn_4_weight)%>%
  tidy()
Nearest_neighbour
```
estimate1：Moran's I 指数
正值：变量存在正的空间自相关（相邻单元值相似）
负值：变量存在负的空间自相关（相邻单元值相反）
接近 0：没有显著的空间自相关

estimate2：Moran's I 在随机分布下的理论期望值

estimate3：Moran's I 的分布方差，用于计算统计显著性

statistic：Z 值，检验 Moran's I 是否显著高于（或低于）随机分布下的期望值

# 空间回归模型
## 处理空间自相关残差
### 空间滞后（滞后因变量）模型
```{r}

```

```{r}

```

```{r}

```

```{r}

```

```{r}

```

```{r}

```

```{r}

```

```{r}

```

```{r}

```

```{r}

```

```{r}

```